# 长期股权投资账务处理

提问人：sysuxxd2 时间：2016-09-08 11:41:52
在大股东不出资或减资的情况下，导致小股东成为了大股东，小股东长投会计核算进行变更，会计账务具体怎么做？

回答人：chenyiwei
个别报表层面仍按《企业会计准则第 2 号——长期股权投资（ 2014 年修订）》第十五条第一款规定处理，按权益法核算到转换日的账面价值作为成本法下的长期股权投资成本。 合并报表层面按《企业会计准则第 33 号——合并财务报表（ 2014 年修订）》第四十八条规定处理，对原持有的股权投资按公允价值计量，作为合并成本。